臺灣士林地方法院刑事裁定　　　　　　 95年度交聲字第843號
原處分機關　臺北市交通事件裁決所
異議人即
受處分人　　甲○○
上列受處分人因違反道路交通管理處罰條例案件，對於臺北市交
通事件裁決所95年10月4 日所為之處分（原處分案號：北市裁二
字第22-AH0000000號），聲明異議，本院裁定如下：
    主  文
原處分撤銷。
甲○○汽車駕駛人，行車速度，超過規定之最高時速，處罰鍰新
臺幣壹仟陸佰元，並記違規點數壹點。
    理  由
一、按行車速度，依標誌或標線之規定，道路交通安全規則第93
    條第1 項定設有明文。另汽車駕駛人，行車速度，超過規定
    之最高時速，處新臺幣（下同）1200元以上2400元以下罰鍰
    ，並記違規點數一點，道路交通管理處罰條例第40條、第63
    條第1 項第1 款規定甚明。
二、原處分意旨略以：異議人即受處分人甲○○所有9D-5830 號
    自小客車於民國95年7 月29日下午5 時51分許，沿台北市南
    湖大橋往內湖方向行進，因超速行駛，經台北市政府警察局
    南港分局交通警察大隊逕行舉發「行車速限50公里，經測時
    速65公里，超速15公里未滿20公里」之違規，爰依道路交通
    管理處罰條例第40條，處罰鍰1600元。
三、聲明異議意旨略以：雖異議人違規事實明確，但舉發之員警
    未依規定在該路段設立警告標示牌，且係在上橋後之人行道
    轉角處偷拍，顯然違反舉發交通違規須設置警示牌及不得偷
    拍之規定，受處分人難以認同，為此聲明異議云云。
四、經查，異議人於上開時間駕駛前揭汽車行經該路段，經臺北
    市政府警察局南港分局交通警察大隊執勤員警依測速照相結
    果，逕行舉發「行車限速50公里，經測時速65公里，超速15
    公里未滿20公里」之違規事實，此為異議人所不爭，並有臺
    北市政府警察局北市警交大字第AH0000000 號舉發違反道路
    交通管理事件通知單及違規採證照片各1 紙在卷足憑。是異
    議人於前揭時、地行車速度超過規定之最高時速未滿20公里
    之違規事實，已堪認定。異議人雖以前詞置辯，惟查：
    (1)異議人雖辯稱：該路段並未設置「前有測速照相」之標誌
      云云。然按汽車駕駛人行車速度超過規定之最高速限，經
      採用固定科學儀器取得證據資料證明者，於一般道路須至
      少於1 百公尺前，明顯標示之，道路交通管理處罰條例第
      7 條之2 第3 項固有明文；然衡其立法用意，乃課以交通
      主管機關盡一切可能之方式，提醒每個用路人遵守道路交
      通管理規則，以維護交通秩序並確保其生命身體財產安全
      之義務，此觀之道路交通管理處罰條例修正條文草案修正
      理由甚明。亦即科處違規人行政裁罰之終極目的乃在敦促
      駕駛人依行車速限駕駛，是以科學儀器採證，應由主管機
      關在顯明處告示，用以提醒駕駛人依道路限速行駛，以期
      在駕駛人避免受罰之心理下，達到依行車速限駕駛進而維
      護行車安全之最大效益。惟此非謂如未設置提醒標示，駕
      駛人之超速違規行為即不罰甚明。是異議人此部分辯解，
      無足解免其違規之行政罰。
    (2)至異議人所指員警係在轉角隱密處「偷拍」云云，乃執法
      人員或拍照機器所在位置等執行手段之選擇，屬於行政裁
      量範圍，其採證結果既無違誤之處，則原處分機關憑以認
      定異議人有違反上開速限標誌一般行政處分之違規行為，
      並非無據。異議人所辯仍無礙其違規行為之成立，不足免
      責。
    (3)本件舉發單位依採證照片而逕行舉發，與道路交通管理處
      罰條例第7 條之2 第1 項第7 款「其他違規行為經以科學
      儀器取得證據資料者」之要件相符。是異議人超速違規之
      事證明確，堪以認定。
五、綜上所述，本件異議人甲○○於95年7 月29日下午5 時51分
    許，駕駛車牌9D-5830 號自小客車沿台北市南湖大橋往內湖
    方向以時速65公里行駛，超越該路段限速50公里標誌所示規
    定之最高時速，原處分機關依道路交通管理處罰條例第40條
    第1 項之規定，裁處罰鍰1600元，固非無據。惟本案異議人
    違反上開規定，除依原條款處罰鍰外，並應依同條例第63
    條第1 項第1 款記違規點數1 點，原處分漏未依法記違規點
    數1 點，顯與上開規定有違，容有未洽。從而，異議人之異
    議雖無理由，然原處分既有前開瑕疵可指，本院自應予撤銷
    ，另依修正後道路交通管理處罰條例第40條、第63條第1項
    第1 款之規定，裁處異議人罰鍰1600元，並記汽車駕駛人即
    異議人違規點數1 點，如主文第2 項所示，以資適法。
六、據上論斷，應依道路交通案件處理辦法第20條前段，裁定如
    主文。
中　　華　　民　　國　　96　　年　　1 　　月　　10　　日
                  交通法庭法  官  朱瑞娟
以上正本證明與原本無異。
如不服本裁定應於送達後5日內向本院提出抗告狀。
                          書記官  丁梅芬
中　　華　　民　　國　　96　　年　　1 　　月　　16　　日
